臺灣臺南地方法院刑事判決　
111年度易字第527號
公  訴  人  臺灣臺南地方檢察署檢察官
被      告  洪錦榮


上列被告因竊盜案件，經檢察官提起公訴（110年度偵字第23495
號），本院判決如下：
    主  文
洪錦榮共同犯攜帶兇器毀越門窗侵入住宅竊盜罪，處有期徒刑捌
月。
扣案螺絲起子壹支、破壞剪壹支均沒收。未扣案犯罪所得新臺幣
壹拾壹萬貳仟伍佰元、美金壹佰伍拾元、歐元貳佰伍拾元、價值
新臺幣壹萬元之新光三越禮券、價值新臺幣壹仟元之金石堂圖書
禮券均沒收，於全部或一部不能沒收或不宜執行沒收時，追徵其
價額。
    事  實
一、洪錦榮、曲長文共同意圖為自己不法所有，基於侵入住宅、
    毀越門窗、攜帶兇器竊盜之犯意聯絡，於民國110年9月10日
    凌晨2時許，共同至臺南市○○區○○路000巷00號唐必成住宅，
    由洪錦榮、曲長文分別攜帶客觀上足對人之生命、身體、安
    全構成威脅，具有危險性之螺絲起子、破壞剪，剪斷上址住
    宅車庫窗戶鐵條，再從該窗戶攀爬侵入上址住宅，共同竊取
    唐必成所有之現金新臺幣(以下有關金錢之幣別，若未另外
    載明，均同為新臺幣)200,000元、美金300元、歐元500元、
    新光三越禮券20,000元、金石堂圖書禮券2,000元、黃金2錢
    餘及手錶1只、水晶項鍊耳環1組得手後，駕駛車牌號碼000-
    0000號自用小客車(下稱本案車輛)離去。嗣經警調閱附近監
    視器錄影畫面，於110年9月17日下午2時許，在同區興華路
    與和平路交岔路口攔查本案車輛，經洪錦榮、曲長文同意執
    行搜索，扣得上開螺絲起子、破壞剪等物，循線查悉上情。
二、案經唐必成訴由臺南市政府警察局善化分局報告臺灣臺南地
    方檢察署檢察官偵查起訴。
    理  由
一、關於證據能力之認定：
  ㈠本判決所依憑判斷之具傳聞證據性質之供述證據，因檢察官
    及被告洪錦榮於本案言詞辯論終結前，均同意有證據能力（
    見本院卷第70頁），本院審酌前開證據之作成或取得之狀況
    ，並無非法或不當取證之情事，且亦無顯不可信之情況，依
    刑事訴訟法第159條之5規定，均具有證據能力。
  ㈡其餘所引用卷內非供述證據性質之證據資料，均依法定程序
    取得，經合法調查程序，與待證事實間復具相當關聯性，無
    不得為證據情形，依刑事訴訟法第158條之4反面解釋，均有
    證據能力。
二、認定犯罪事實之證據及理由：
    上揭事實，業據被告於本院準備程序及審理時坦承不諱(見
    本院卷第69、96頁)，且經證人即告訴人唐必成於警詢時證
    述明確（見警卷第59至67頁），並有現場及相關照片、臺南
    市政府警察局善化分局刑案現場勘察報告、搜索扣押筆錄、
    扣押物品目錄表、監視器錄影畫面翻拍照片、搜索查扣照片
    及自願受搜索同意書在卷可憑(見警卷第69至105、157至266
    、269至278、281頁)，足認被告前開任意性自白與事實相符
    ，堪以採信。是本案事證明確，被告上開犯行洵堪認定，應
    予依法論科。
三、論罪科刑：
　㈠核被告所為，係犯刑法第321條第1項第1款、第2款、第3款之
    攜帶兇器毀越門窗侵入住宅竊盜罪。
　㈡被告與曲長文間有犯意聯絡及行為分擔，應論以共同正犯。
　㈢又本案檢察官並未主張被告構成累犯(見本院卷第104頁)，是
    就被告前案之部分，依刑法第57條第5款有關犯罪行為人之
    品行予以審酌、評價即足（最高法院刑事大法庭110年度台
    上字第5660號裁定意旨參照）。
　㈣茲審酌被告前有多次竊盜之前案紀錄，有臺灣高等法院被告
    前案紀錄表在卷足參（見本院卷第13至36頁），其仍不思以
    正途取財，竟違犯本件隨意竊取他人之物之犯行，顯見其漠
    視他人財物之所有權，法紀觀念薄弱，對社會治安及他人財
    產安全均非無危害，復審酌被告犯後坦承犯行不諱，兼衡其
    尚未賠償告訴人之情形，及被告之犯罪動機、手段、所生損
    害，暨其於本院審理時所述之智識程度、家庭經濟生活狀況
    （見本院卷第104頁）等一切情狀，量處如主文所示之刑，
    以示懲儆。
四、沒收部分：
　㈠按供犯罪所用之物，屬於犯罪行為人者，得沒收之，刑法第3
    8條第2項本文定有明文。查扣案之螺絲起子1支、破壞剪1支
    ，為被告所有，且為被告犯本案加重竊盜犯行所用之物，業
    經被告供承在卷（見警卷第7頁；本院卷第69頁），均應依
    上開規定宣告沒收。
　㈡按犯罪所得，屬於犯罪行為人者，沒收之。前2項之沒收，於
    全部或一部不能沒收或不宜執行沒收時，追徵其價額；第1
    項及第2項之犯罪所得，包括違法行為所得、其變得之物或
    財產上利益及其孳息，刑法第38條之1第1項本文、第3項、
    第4項分別定有明文。經查，本案竊得之黃金，已經曲長文
    變賣為現金25,000元，被告分得現金200,000元、美金300元
    、歐元500元、新光三越禮券10,000元、金石堂圖書禮券2,0
    00元及黃金變賣所得現金25,000元之半數，被告並未分得手
    錶1只、水晶項鍊耳環1組等情，業據被告陳明在卷(見警卷
    第13頁；本院卷第69頁)，被告對上開黃金已無事實上之處
    分權限，而已不屬於犯罪行為人即被告，固無從宣告沒收，
    然被告取得該黃金變賣之現金12,500元，依刑法第38條之1
    第4項之規定，仍屬其該次犯行之犯罪所得，是現金112,500
    元(計算式：100,000元＋12,500元＝112,500元)、美金150元
    、歐元250元、新光三越禮券10,000元、金石堂圖書禮券1,0
    00元，此為被告之犯罪所得，雖未扣案，仍均應依刑法第38
    條之1第1項本文、第3項規定，宣告沒收，並於全部或一部
    不能沒收或不宜執行沒收時，追徵其價額。
　㈢至其餘扣案物均無證據證明與本案犯行有關，自無從併予宣
    告沒收。
五、不另為無罪諭知部分：
　　公訴意旨雖認被告於上開時、地，竊取財物之價值約520,00
    0元，因認被告逾前揭認定有罪之竊得數量部分，亦涉犯刑
    法第321條第1項第1款、第2款、第3款之攜帶兇器毀越門窗
    侵入住宅竊盜罪嫌等語，惟為被告所否認，而此部分僅有告
    訴人於警詢之證述外，並無其他補強證據，尚難僅憑告訴人
    之單一指訴即率認被告有告訴人所指之犯行，是檢察官認被
    告另竊取逾前揭認定有罪之竊得數量財物之罪嫌，尚屬不能
    證明，惟被告此部分如成立犯罪，與前揭據以論罪科刑部分
    有實質上一罪之關係，爰不另為無罪之諭知。　　　　　
據上論斷，應依刑事訴訟法第299條第1項本文，判決如主文。
本案經檢察官蘇烱峯提起公訴，檢察官黃信勇到庭執行職務。
中　　華　　民　　國　　111 　年　　8 　　月　　22　　日
                  刑事第十庭    法　官　潘明彥
以上正本證明與原本無異。
如不服本判決應於收受本判決後20日內向本院提出上訴書狀，並
應敘述具體理由。其未敘述上訴理由者，應於上訴期間屆滿後20
日內向本院補提理由書狀（均須按他造當事人之人數附繕本）「
切勿逕送上級法院」。 
　　　　　　　　　　　　　　　　書記官  蘇豐展
中　　華　　民　　國　　111 　年　　8 　　月　　22　　日
附錄本案論罪科刑法條：
中華民國刑法第321條第1項
犯前條第1項、第2項之罪而有下列情形之一者，處6月以上5年以
下有期徒刑，得併科50萬元以下罰金：
一、侵入住宅或有人居住之建築物、船艦或隱匿其內而犯之。
二、毀越門窗、牆垣或其他安全設備而犯之。
三、攜帶兇器而犯之。
四、結夥三人以上而犯之。
五、乘火災、水災或其他災害之際而犯之。
六、在車站、港埠、航空站或其他供水、陸、空公眾運輸之舟、
    車、航空機內而犯之。